臺灣高等法院刑事裁定
111年度抗字第1006號
抗  告  人  
即  受刑人  黃冠恩



上列抗告人即受刑人因聲請撤銷緩刑案件，不服臺灣新北地方法
院111年度撤緩字第173號，中華民國111年5月24日撤銷緩刑之裁
定，提起抗告，本院裁定如下：
    主  文
抗告駁回。
    理  由
一、原裁定意旨略以：抗告人即受刑人黃冠恩（下稱受刑人）因
    犯妨害公眾往來安全之公共危險案件，經臺灣新北地方法院
    （下稱新北地院）以110年度簡字第36號判決判處有期徒刑2
    月，如易科罰金，以新臺幣（下同）1000元折算1日，緩刑2
    年，緩刑期內付保護管束，並應向指定之政府機關、政府機
    構、行政法人、社區或其他符合公益目的之機構或團體提供
    60小時之義務勞務，該判決於民國110年2月20日確定，緩刑
    期間為110年2月20日至112年2月19日止。又受刑人於緩刑期
    內之110年2月27日，因故意再犯不能安全駕駛之公共危險案
    件，經新北地院以111年度交簡字第249號判決判處有期徒刑
    2月，如易科罰金以1000元折算1日，該判決於111年4月15日
    確定。審酌受刑人前因犯公共危險罪章中之妨害公眾往來安
    全罪，經法院為論罪科刑暨緩刑之宣告，竟不知改過遷善，
    又於緩刑期內（緩刑開始後第7天）即故意再犯同罪章之酒
    後致不能安全駕駛罪，枉負上開緩刑宣告之寬典，以及為啟
    其自新之良意，復斟酌其恣意違反法規範之態度、主觀犯意
    所顯現之惡性等情，可見其法治觀念薄弱，自身反省能力不
    足，顯然未能藉由前開緩刑宣告達成自我警惕、抑制再犯等
    功能，足認前揭緩刑宣告確難收預期之效，而有執行刑罰之
    必要，核與刑法第75條之1第1項第2款規定相符。是以檢察
    官據此聲請撤銷緩刑宣告，為有理由，應予准許。又受刑人
    於前案緩刑之宣告既經撤銷，其於該案中所受緩刑期間付保
    護管束之宣告，即失所附麗，應併予撤銷等語。
二、抗告意旨略以：受刑人所犯前案為道路上點燃信號彈，致生
    通行車輛及行人往來之危險罪，後案為酒後駕車不能安全駕
    駛罪，二者間無明確之再犯關連性，且後案之法定本刑為3
    年以下有期徒刑，受刑人經檢察官偵查後向法院聲請簡易判
    決處刑，復經審酌各種科刑條件後，僅判處有期徒刑2月，
    得易科罰金，可徵其後案之犯罪情節尚非重大，主觀顯現之
    反社會性及違反法規範之情節非重，法院審酌後就受刑人所
    為上開前、後二案，分別量處如前所述之刑度，堪認已足資
    對其生警惕、處罰等效果。又受刑人智識程度僅為國中畢業
    ，教育程度低微，對於法律知識認知嚴重不足、家庭經濟狀
    況為貧寒，職業為社會最低層的建築業工人，每月薪資所得
    僅3萬元左右，經此事件後決定痛改前非，乃於110年12月30
    日與女友登記結婚，並共同努力撫養婚前所生兒子，現家庭
    重擔均落在受刑人身上，如撤銷緩刑，受刑人可能面臨2個
    月有期徒刑，家庭經濟將面臨重大考驗，且因2個月刑期甚
    短，因一般大眾對入監者多有偏見，恐造成受刑人出監後，
    發生難以再次融入社會之困境，日後根本無法重返社會再找
    工作。再者，受刑人對前後二案均坦承犯行，犯後態度良好
    ，自110年2月20日起，於前案保護管束期限內均按時前往向
    觀護人報到，且已提供60小時義務勞役完畢，保護管束期間
    業已超過一年以上，考量保護管束期限已經快要過半，讓受
    刑人繼續接受保護管束比撤銷緩刑讓其執行2個月刑期更有
    教化意義，受刑人現已無飲酒之習性，每日僅有上下班賺錢
    養家，生活單純並無其他不良習性。綜上，受刑人於緩刑期
    內另犯酒後駕車雖有可議，惟除後案判決犯罪事實外，無其
    他積極證據足認其於前案所受緩刑之宣告已難收預期效果而
    有執行刑罰之必要，自難僅因受刑人再犯罪而受得易科罰金
    之有期徒刑宣告確定，逕認受刑人合於刑法第75條之1第1項
    第2款得撤銷緩刑宣告之要件，故請法院撤銷原裁定云云。
三、按受緩刑之宣告，其緩刑期內因故意犯他罪，而在緩刑期內
    受6月以下有期徒刑、拘役或罰金之宣告確定者，足認原宣
    告之緩刑難收其預期效果，而有執行刑罰之必要者，得撤銷
    其宣告，刑法第75條之1第1項第2款定有明文。至緩刑宣告
    是否得撤銷，除須符合前揭法定要件外，並採裁量撤銷主義
    ，賦予法院撤銷與否之權限，特於第1項規定實質要件為「
    足認原宣告之緩刑難收其預期效果，而有執行刑罰之必要」
    ，供作審認之標準。亦即於上揭「得」撤銷緩刑之情形，法
    官應依職權本於合目的性之裁量，妥適審酌被告所犯前後數
    罪間，關於法益侵害之性質、再犯之原因、違反法規範之情
    節是否重大、被告主觀犯意所顯現之惡性及其反社會性等情
    ，是否已使前案原為促使惡性輕微之被告或偶發犯、初犯改
    過自新而宣告之緩刑，已難收其預期之效果，而確有執行刑
    罰之必要。
四、經查：
  ㈠受刑人因犯刑法第185條第1項妨害公眾往來安全罪，經新北
    地院以110年度簡字第36號判決判處有期徒刑2月，如易科罰
    金，以1000元折算1日，緩刑2年，緩刑期內付保護管束，並
    應向指定之政府機關、政府機構、行政法人、社區或其他符
    合公益目的之機構或團體提供60小時之義務勞務，該判決於
    110年2月20日確定，緩刑期間為110年2月20日至112年2月19
    日止。又受刑人於緩刑期內之110年2月27日，因故意再犯刑
    法第185條之3第1項第1款駕駛動力交通工具，而有吐氣所含
    酒精濃度達每公升0.25毫克以上情形罪，經新北地院以111
    年度交簡字第249號判決判處有期徒刑2月，如易科罰金，以
    1000元折算1日，該判決於111年4月15日確定，有上開各刑
    事判決及本院被告前案紀錄表可憑。
　㈡受刑人雖執前詞提起抗告，惟受刑人於前案受緩刑宣告確定
    後，本應於緩刑期內謹言慎行、循規蹈矩，然其猶不知反躬
    自省，緩刑期間甫自110年2月20日開始，即於110年2月27日
    故意再犯不能安全駕駛罪，並於緩刑期間內受刑之宣告確定
    ，枉負上開緩刑宣告之寬典及為啟其自新之良法美意，已難
    認其為惡性輕微之偶發性犯罪。又受刑人所犯前、後案，二
    者間雖罪名不同，然同屬公共危險罪章之侵害公眾交通往來
    安全法益犯罪類型，均係未尊重其他用路人之公共安全法益
    ，可見其並未因歷經前案之偵審程序而有所增進，堪認其主
    觀惡性及違反法規範之情節非輕，其法治觀念薄弱，自身反
    省能力不足，顯然無從藉由前開緩刑宣告達成自我警惕、抑
    制再犯等效果，足見前揭緩刑宣告確難收預期之效，而有執
    行刑罰之必要。再者，宣告緩刑之目的，係為促使惡性輕微
    之被告或偶發犯、初犯改過自新而設，受刑人入監服刑對其
    所產生之不利益，均與是否撤銷緩刑無涉，況如受刑人不欲
    入監，於再犯後案之前即應三思，其無視法律禁制再犯後案
    ，自應承擔再次觸法所生之不利後果。至抗告意旨所稱保護
    管束期限內均有按時前往觀護人處報到，且已提供60小時義
    務勞役完畢，另述及目前家庭經濟生活狀況一情縱然屬實，
    均不足以推翻前揭撤銷緩刑之認定。從而，新北地院據以撤
    銷受刑人之緩刑宣告，經核並無不合，受刑人逕執前詞指摘
    原裁定不當，為無理由，應予駁回。
據上論斷，應依刑事訴訟法第412條，裁定如主文。
中　　華　　民　　國　　111 　年　　7 　　月　　27　　日
                  刑事第四庭  審判長法　官  陳筱珮
                                    法　官  吳元曜
                                    法　官  羅郁婷
以上正本證明與原本無異。
不得再抗告。
                                    書記官  朱家麒
中　　華　　民　　國　　111 　年　　7 　　月　　27　　日